【裁判字號】    90,易,553
【裁判日期】    900912
【裁判案由】    傷害等
【裁判全文】
臺灣嘉義地方法院刑事判決                            九十年度易字第五五三號
    公  訴  人  臺灣嘉義地方法院檢察署檢察官
    被      告  丁○○
    被      告  戊○○
    共      同
    選任辯護人  劉榮村
右列被告因傷害等案件，經檢察官提起公訴（九十年度偵字第三四九一號），本院判
決如左：
    主  文
丁○○以強暴妨害人行使權利，處有期徒刑貳月，如易科罰金，以參佰元折算壹日。
戊○○傷害人之身體，處有期徒刑參月，如易科罰金，以參佰元折算壹日。
    事  實
一、丁○○與甲○○原為男女朋友關係，民國八十九年十一月十七日上午十一時許，
    丁○○之姐戊○○至丁○○與甲○○位於嘉義市○○路四０一號二樓Ｅ室之住處
    ，與甲○○因細故發生爭吵，戊○○竟基於普通傷害之犯意，出手毆打甲○○，
    致甲○○受有頭部外傷併腦震盪、右肩及前胸瘀挫傷、兩手瘀傷、疑似腹部挫傷
    等傷害。甲○○受前開毆打後報警，於警員至上址處理時，甲○○欲撥打電話，
    丁○○竟基於妨害人行使權利之犯意，強行將電話插頭拔起，並取走該電話機，
    妨害甲○○行使權利。
二、案經甲○○訴請臺灣嘉義地方法院檢察署檢察官偵查起訴。
    理  由
一、訊據被告戊○○矢口否認犯行，辯稱：伊並無毆打被害人甲○○，被害人的傷係
    事後利用在醫界之資源製造出來的，警察來處理時也未見被害人受傷云云；被告
    丁○○固坦承於被害人欲撥打電話之際，強行拔下電話線，並取走電話機等情不
    諱，然矢口否有何妨害自由犯行，辯稱：伊為恐被害人如繼續對外宣揚前開傷害
    事件，可能影響雙方關係，才將自己所有之電話機拔起，並無妨害被害人行使權
    利之故意云云。經查：
（一）被告戊○○如何於右揭時地毆打被害人甲○○等情，業據被害人於偵審中指述
      綦詳，並有財團法人嘉義基督教醫院九十年十一月十七日出具之診斷證明書一
      紙、病歷記錄、被害人受傷照片三幀存卷可佐，並經證人即財團法人嘉義基督
      教醫院醫師劉中賢到情結證明確，而被告戊○○亦於偵查中供認當時與被害人
      發生拉扯等情不諱（見卷附八十九年度發查字第五六二號偵查卷第十五頁）。
      是被害人因被告於右揭時地之毆打成傷之事實，洵堪認定，被告戊○○雖另以
      前詞置辯，然經本院訊問證人己○○結果，其證稱：「我根本沒有注意。因為
      她是女孩子，所以我沒有注意看。」、「如果是流血或外傷，用一般肉眼就可
      以看到，我當初沒有看到告訴人有流血或明顯外傷。如果有其他肉眼看不到的
      傷勢我就不知道。一般用肉眼可以看到的，我是沒有看到。」、「（問：你當
      時有無問告訴人有無受傷？）我已經忘記了。」等語，顯見該警員到場處理時
      ，並未救被害人有如何之傷勢詳加注意，而質之另一到場處理之警員張世立於
      偵查時所述：「.... 該女子（指被害人）濁長袖睡袍，外表看不出有受傷，
      臉部及露在外面的部分看不出有受傷。」等語（見卷附八十九年度發查字第五
      六二號偵查卷），則以被害人為一女性，且身著長袖睡袍等情，該警員當難看
      出被害人所受前開右肩及前胸瘀挫傷之傷害，而依被害人受傷照片觀之，手部
      之瘀傷尚非顯而易見，自難以上開證人證述未曾見被害人前述傷情，即認被害
      人未受傷害。而綜觀全卷亦乏被害人如何利用醫療資源而事後製造傷勢之證據
      ，是被告前開所辯，洵難採信。
（二）被告丁○○於右揭時地強行拉掉電話線之事實，業據被告丁○○直成不虛，並
      據證人即到場處理之警員己○○於偵審中結證：「有的，甲○○說要打電話，
      丁○○就對她說電話是我的，我不讓妳打，就拉掉電話線....。」（見卷附八
      十九年度發查字第五六二號偵查卷第三十五頁反面）、「是的。我看到告訴人
      把話筒拿起來，正要打電話，已經有撥出去了。然後，被告丁○○就去拔電話
      線。」等語（見卷附本院九十年八月二日訊問筆錄）明確，堪信為真實。再者
      ，依被告於偵查中供陳：「（問：當時電話是你們二人同居在一起，共同使用
      ？）是。」等語（見卷附九十年度他字第五七八號偵查卷第二十三頁），與被
      害人所陳：「....，我們二人的錢共同使用。」（見卷附本院九十年八月二十
      九日審判筆錄）等語以觀，被害人於右揭時間，對於上址之電話有使用權，極
      為明確，而被告強行將電話線拔起，自屬妨礙被害人對於電話設備之使用權，
      。是被告丁○○前開所辯，洵無足採。
（三）綜上，本件事證明確，被告二人犯行應堪認定，自應依法論科。
二、核被告戊○○所為，係犯刑法第二百七十七條第一項之傷害罪；被告丁○○所為
    ，係犯刑法第三百零四條第一項之強制罪。爰審酌被告戊○○因些許細故爭執，
    即以暴力相向、被告丁○○輕忽他人自由法益，其行可議，被告二人犯後猶飾詞
    矯飾，未能賠償被害人精神上、身體上損害等一切情狀，量處如主文所示之刑，
    併均諭知易科罰金之折算標準，以示懲警。
三、公訴意旨另以：被告丁○○於八十九年九月間起至同年十一月間，遇被害人甲○○哭泣，即基於妨害自由之概括犯意，或以棉被或以枕頭，強行掩蓋被害人之頭
    臉，至被害人停止哭泣方休，而以強暴、脅迫方法妨害被害人行使權利，因任被
    告丁○○涉犯刑法第三百零四條第一項之罪嫌。然按犯事實應依證據認定之，無
    證據不得推定其犯罪事實，又不能證明被告犯罪者，應諭知無罪之判決，刑事訴
    訟法第一百五十四條、第三百零一條第一項分別定有明文。公訴人認被告丁○○
    涉有刑法第三百零四條第一項之罪嫌，無非以被害人之指訴及證人乙○○、丙○○之證述資為論罪依據。經查，質諸被害人於偵查中所指稱：「（問：丁○○何
    時何地以棉被或枕頭強行掩蓋你的臉、以手勒你頸部，不讓你哭？）八十八年十
    月至八十九年十一月間在嘉義市○○路四六一號二樓Ｅ室房間內，前後數十次，
    都只有我們二人在房間內。」（見卷附八十九年度發查字第五六二號偵查卷第十
    二頁反面）、「（問：丁○○何時、地以棉被掩蓋你頭部？）八十九年九月至十
    一月在同居地點。」等語（見卷附九十年度他字第五七八號偵查卷第十七頁），
    前後對於被告妨害自由期間之指述已有出入，次查，被害人先則指稱：「....
    前後數十次，都只有我們（指被害人與被告丁○○）在房間內。」等語（見卷附
    八十九年度發查字第五六二號偵查卷第十二頁反面），嗣後提出於前開公訴人所
    指之期間內年方九歲、七歲之姪子乙○○、丙○○作證當時目擊情形，則該二名
    證人於右開期間是否確實在場目擊，甚屬可疑。再衡諸該二名證人與被害人不僅
    有三親等直系血親關係，且年紀甚小，易受暗示，其等所為證言之證據價值，實
    有待商榷。而本院復查無其他確切、積極之證據足資證明被告丁○○確於右揭期
    間有公訴人所指連續妨害自由犯行，自難僅憑被害人顯有瑕疵之指述，及未能確
    知在場之證人證詞，遽認被告確有公訴人所指此部分犯行，惟公訴意旨認此部分
    與前揭論罪科刑之妨害自由罪間有連續犯之裁判上一罪關係，爰不另為無罪之諭
    知。又被告二人聲請向位於臺中市之華納影城查詢被告丁○○與被害人是否曾相
    偕前往拍攝婚紗、傳訊證人江碧蘭證明於八十九年十一月十七日被告二人並非前
    往上址尋釁，均核與本案無直接之關連，爰不另調查審酌，併此敘明。
據上論斷，應依刑事訴訟法第二百九十九條，刑法第三百零四條第一項、第二百七十
七條第一項、第四十一條第一項前段，罰金罰鍰提高標準條例第一條前段、第二條，
判決如主文。
本案經檢察官劉仲慧到庭執行職務
中      華      民      國    九十      年      九      月     十二     日
                            臺灣嘉義地方法院刑事第一庭
                                  審判長法  官  陳  珍  如
                                        法  官  張  育  彰
                                        法  官  鄧  晴  馨
右正本證明與原本無異。
如不服本判決，應於判決送達後十日內向本院提出上訴狀( 應附繕本 )。
中      華      民      國    九十      年      九      月   十九     日
                                        書記官  李  彩  娥
附錄本案論罪科刑法條全文：
中華民國刑法第二百七十七條
傷害人之身體或健康者，處三年以下有期徒刑、拘役或一千元以下罰金。
犯前項之罪因而致人於死者，處無期徒刑或七年以上有期徒刑；致重傷者
，處三年以上十年以下有期徒刑。
中華民國刑法第三百零四條
以強暴、脅迫使人行無義務之事或妨害人行使權利者，處三年以下有期徒
刑、拘役或三百元以下罰金。
前項之未遂犯罰之。


司法院資訊處製作；財團法人民間司法改革基金會備份。
